臺灣高等法院高雄分院刑事判決　　　　 94年度上訴字第421號
上　訴　人
即　被　告　甲○○
上列上訴人因違反毒品危害防制條例案件，不服臺灣高雄地方法
院93年度訴字第2725號中華民國94年2 月25日第一審判決（起訴
及移送本院併辦案號：臺灣高雄地方法院檢察署93年度毒偵字第
4600號、7546號及台灣彰化地方法院檢察署94年度毒偵字第1817
號），提起上訴，本院判決如下：
     主  文
原判決撤銷。
甲○○連續施用第一級毒品，處有期徒刑拾月，扣案殘餘海洛因
之殘渣袋壹個、注射針筒壹支（均量微無法析離秤重）及注射針
筒壹支，均沒收銷燬之；又連續施用第二級毒品，處有期徒刑陸
月，扣案殘餘甲基安非他命之吸食器壹個（量微無法析離秤重）
沒收銷燬之。應執行有期徒刑壹年貳月，扣案殘餘海洛因之殘渣
袋壹個、注射針筒壹支、殘餘甲基安非他命之吸食器壹個（均量
微無法析離秤重）及注射針筒壹支，均沒收銷燬之。
     事  實
一、甲○○於民國（下同）91年間因施用毒品案件，經台灣高雄
    地方法院以92年度毒聲字第2 號裁定令入戒治處所施以強制
    戒治1 年，於93年1 月2 日強制戒治付保護管束期滿執行完
    畢（於92年10月16日停止戒治釋放），並經臺灣高雄地方法
    院檢察署檢察官於93年1 月31日以93年度戒毒偵字第41號為
    不起訴處分確定在案。詎仍不知悔改，竟於上開強制戒治執
    行完畢釋放後5 年內，復分別基於施用第一級毒品海洛因及
    第二級毒品甲基安非他命（起訴書誤載為安非他命）之犯意
    ，自93年8 月12日凌晨零時許起至94年1 月17日晚上11時止
    ，在高雄縣林園鄉○○路○段186 號2 樓黃福龍經營之小吃
    部廂房內及台中市○區○○路50號5 樓之16等處，以將海洛
    因摻入注射針筒內，再用以注射入身體血管之方式，連續施
    用海洛因多次。又自93年8 月12日凌晨零時起至同年12 月1
    日晚上11時止，在上開林園鄉○○路○段186 號小吃部等以
    將甲基安非他命置放在吸食器內用火燒烤，再吸食其所產生
    煙氣之方式，連續施用甲基安非他命多次，嗣先於93年8 月
    12日下午2 時10分許，為警在上開小吃部之廂房查獲，並扣
    得沾有海洛因之殘渣袋1 個、注射筒1 支、沾有甲基安非他
    命之吸食器1 個，繼於同年12月2 日晚上7 時40分，在高雄
    縣林園鄉○○村○○○路11號前面其竊得之鄭宗偉所有小客
    車內，正欲施打海洛因時，為警查獲，並扣得專供施用海洛
    因之注射針筒1 支，又於94年1 月18日晚上9 時，因其係行
    方不明毒品人口，為警至其台中市○○區○○路50號5 樓之
    16居處盤查，經採集其尿液送驗呈嗎啡陽性反應而查獲。
二、案經高雄市政府警察局小港分局、高雄縣政府警察局林園分
    局報由台灣高雄地方法院檢察署、彰化縣警察局和美分局報
    由台灣彰化地方法院檢察署檢察官偵查起訴及移送本院併案
    審理。
    理  由
一、訊據上訴人即被告甲○○對於上開施用第一級海洛因及第二
    級甲基安非他命之事實均坦白承認，且其先後3 次為警查獲
    時，經警採集其尿液送驗結果，第1 、2 次之尿液均呈安非
    他命及嗎啡陽性反應，第3 次之尿液亦呈嗎啡陽性反應，有
    高雄市立凱旋醫院93年8 月30日編號00000000號濫用藥物尿
    液檢驗報告、高雄縣衛生局93年12月13日（93）煙檢字第
    2923號、彰化縣衛生局94年1 月31日 (94) 煙檢字第940423
    號煙毒尿液檢驗成績書共3 紙附卷可稽，並有第1 次為警查
    獲時扣得之殘渣袋1 個、注射針筒1 支、吸食器1 個及第2
    次為警查獲時扣得之注射針筒1 支足資佐證。而上開第1 次
    為警查獲扣得之物，經送請高雄醫學大學附設中和紀念醫院
    檢驗結果，殘渣袋1 個及注射針筒1 支確均含有海洛因成分
    ，吸食器1 個確含有甲基安非他命成分，有該院93年11月2
    日編號第0000-000號、第0000-000號、第0000-000號檢驗報
    告各1 紙附卷可憑，是被告自白核與事實相符，應堪採信。
    而被告於91年間因施用毒品案件，經台灣高雄地方法院以92
    年度毒聲字第2 號裁定令入戒治處所施以強制戒治1 年，並
    於93年1 月2 日強制戒治付保護管束期滿執行完畢（於92年
    10月16日停止戒治釋放），並經臺灣高雄地方法院檢察署檢
    察官於93年1 月31日以93年度戒毒偵字第41號為不起訴處分
    確定等情，有臺灣高雄地方法院檢察署刑案資料查註紀錄表
    及臺灣高等法院被告全國前案紀錄表各1 份在卷足憑。是被
    告於強制戒治執行完畢釋放後，5 年內再犯施用第一級毒品
    海洛因及第二級毒品甲基安非他命之犯行至明，本件事證明
    確，被告犯行洵堪認定。
二、查海洛因、甲基安非他命係毒品危害防制條例第2 條第2 項
    第1 款及第2 款所稱之第一級毒品及第二級毒品，核被告甲
    ○○施用海洛因及甲基安非他命之行為，係犯該條例第10條
    第1 項、第2 項之施用第一級毒品罪及施用第二級毒品罪。
    被告持有海洛因、甲基安非他命後，進而施用，其持有之低
    度行為應為施用之高度行為所吸收，不另論罪。被告先後多
    次施用第一、二級毒品，係基於概括之犯罪，應依刑法第56
    條論以連續犯另被告所犯上開2 罪間，犯意各別，行為互異
    ，應予分論併罰。被告於93年8 月12日第1 次為警查獲後，
    至93年12月1 日止繼續施用甲基安非他命，及至94年1 月27
    日止繼續施用海洛因之行為，雖未經檢察官起訴，惟此部分
    因與檢察官起訴部分有連續犯之裁判上一罪關係，本院自得
    一併予以審理。
三、原審予以論罪科刑，固非無見；然查被告於第1 次為警查獲
    後，仍繼續施用海洛因至94年1 月17日止，及繼續施用甲基
    安非他命至93年12月1 日止，業如前述，原審就被告第1 次
    為警查獲後繼續施用海洛因及甲基安非他命之行為未及一併
    審理，自有未洽。被告上訴執此指摘原判決不當，非無理由
    ，應由本院將原判決撤銷改判。審酌被告素行不良，前曾因
    施用毒品，經強制戒治期滿執行完畢釋放後，仍不知悔改警
    惕，猶繼續施用毒品，本不宜寬貸，惟念其犯後坦承犯行，
    尚知悔悟，且施用毒品乃自戕行為，及對社會危害性等一切
    情狀，分別量處如施用第一級毒品罪有期徒刑10月，施用第
    二級毒品罪有期徒刑6 月，並定其應執行刑為有期徒刑1 年
    2 月扣案殘餘海洛因之殘渣袋1 個、注射針筒1 支及殘餘甲
    基安非他命之吸食器1 個，未殘留海洛因之注射針筒1 支均
    應依毒品危害防制條例第18條第1 項前段規定，均沒收銷燬
    之。
據上論斷，應依刑事訴訟法第369 條第1 項前段、第364 條、第
299 條第1 項前段，毒品危害防制條例第10條第1 項、第2 項、
第18條第1 項前段，刑法第56條、第51條第5 款、第9 款，判決
如主文。
本案經檢察官朱文彬到庭執行職務。
中　　華　　民　　國　　94　　年　　4 　　月　　29　　日
                  刑事第四庭    審判長法  官  蕭權閔
                                      法  官  李嘉興
                                      法  官  陳吉雄
以上正本證明與原本無異。
施用第一級毒部分如不服本判決應於收受本判決後10日內向本院
提出上訴書狀，其未述上訴理由者，並得於提起上訴後10日內
向本院補提理由書狀（均須按他造當事人之人數附繕本)「 切勿
逕送上級法院」。
其餘不得上訴。
中　　華　　民　　國　　94　　年　　5 　　月　　2 　　日
                                書   記　 官  梁美姿
附錄本判決論罪之法條：
毒品危害防制條例第10條第1項、第2項
施用第一級毒品者，處6月以上5年以下有期徒刑。
施用第二級毒品者，處3年以下有期徒刑。
                                                      Ｆ
